【裁判字號】    95,訴,1363
【裁判日期】    950717
【裁判案由】    毒品危害防制條例
【裁判全文】
臺灣板橋地方法院刑事判決              95年度訴字第1363號
公  訴  人  臺灣板橋地方法院檢察署檢察官
被      告  甲○○
上列被告因違反毒品危害防制條例案件，經檢察官提起公訴（九
十五年度毒偵字第二七二三號），被告於準備程序中對被訴之事
實為有罪陳述，本院合議庭裁定由受命法官獨任行簡式審判程序
，並判決如下：
    主  文
甲○○施用第一級毒品，處有期徒刑柒月。扣案第一級毒品海洛
因驗餘淨重零點貳陸公克沒收銷燬之；盛裝上開海洛因之外包裝
袋玖只（總重壹點玖壹公克）均沒收。
    事  實
一、甲○○前於民國八十九年間因施用第一級毒品案件，經臺灣
    板橋地方法院檢察署檢察官聲請本院以八十九年度毒聲字第
    六六八六號裁定送觀察、勒戒後，認有繼續施用毒品之傾向
    ，並經同署檢察官聲請本院以九十年度毒聲字第三二號裁定
    施以強制戒治一年，嗣因戒治成績經評定為合格，經本院以
    九十年度毒聲字第二０八七號裁定停止戒治，所餘期間付保
    護管束，於九十年六月五日停止戒治出所，至九十一年一月
    十一保護管束期滿未經撤銷，視為強制戒治執行完畢，並經
    同署檢察官於九十一年二月二十四日以九十一年度戒毒偵字
    第一０八號為不起訴處分確定。
二、詎甲○○不知悔改，其明知海洛因係毒品危害防制條例所規
    定之第一級毒品，不得非法持有、施用，竟於上開強制戒治
    執行完畢釋放後五年內，基於施用第一級毒品海洛因之犯意
    ，於九十五年四月三日上午十時許（起訴書略載為同日下午
    三時三十分許為警查獲採尿前二十六小時內某時），在臺北
    縣中和市○○路之租屋處（起訴書略載不詳地點），以將海
    洛因加水稀釋後用針筒注射至身體之方式，非法施用第一級
    毒品海洛因一次。嗣於九十五年四月三日下午三時三十分許
    ，甲○○騎乘機車因形跡可疑，在臺北縣永和市○○路○段
    三五二巷一二二弄四十二號前為警盤查，經甲○○同意搜索
    ，為警在上開機車置物箱內扣得其施用之第一級毒品海洛因
    九包（扣押物品目錄表誤載毛重一點八九公克、淨重零點零
    九公克，經取樣部分檢驗用罄，驗餘淨重零點二六公克；空
    包裝袋總重一點九一公克），再經警採集甲○○之尿液送驗
    ，結果呈毒品海洛因代謝物嗎啡陽性反應，始悉上情。
三、案經臺北市政府警察局士林分局移送臺灣板橋地方法院檢察
    署檢察官偵查起訴。
    理  由
一、訊據被告甲○○對於上揭時地，施用第一級毒品海洛因之犯
    罪事實，於本院審理中坦承不諱，並有供其施用之白色粉末
    九包扣案可資佐證。又被告經警查獲所採集尿液經送鑑定，
    亦呈海洛因代謝物嗎啡陽性反應，有臺灣檢驗科技股份有限
    公司九十五年四月十九日（檢體編號０００三九四號）濫用
    藥物尿液檢驗報告、尿液鑑定人結文、尿液檢驗委驗單各一
    紙在卷可稽。另上述扣案之白色粉末九包，經送法務部調查
    局鑑定，確為第一級毒品海洛因（扣押物品目錄表誤載毛重
    一點八九公克，淨重零點零九公克，經取樣部分檢驗用罄，
    驗餘淨重零點二六公克；空包裝袋總重一點九一公克）無誤
    ，有該局九十五年六月二日調科壹字第０六００一一八０四
    號鑑定通知書一紙附卷可按。再被告前於八十九年間因施用
    第一級毒品案件，經臺灣板橋地方法院檢察署檢察官聲請本
    院以八十九年度毒聲字第六六八六號裁定送觀察、勒戒後，
    認有繼續施用毒品之傾向，並經同署檢察官聲請本院以九十
    年度毒聲字第三二號裁定施以強制戒治一年，嗣因戒治成績
    經評定為合格，經本院以九十年度毒聲字第二０八七號裁定
    停止戒治，所餘期間付保護管束，於九十年六月五日停止戒
    治出所，至九十一年一月十一保護管束期滿未經撤銷，視為
    強制戒治執行完畢，並經同署檢察官於九十一年二月二十四
    日以九十一年度戒毒偵字第一０八號為不起訴處分確定，此
    有臺灣高等法院被告前案紀錄表及上開不起訴處分書電腦列
    印本各一份附卷可憑，足徵被告係強制戒治執行完畢釋放後
    五年內再犯施用第一級毒品之罪。本案事證明確，被告犯行
    洵堪認定，應依法論科。
二、按海洛因係毒品危害防制條例第二條第二項第一款所明定之
    第一級毒品，不得非法持有、施用。核被告所為，係犯毒品
    危害防制條例第十條第一項之施用第一級毒品海洛因罪。其
    施用第一級毒品海洛因前後持有海洛因，應為施用海洛因之
    高度行為所吸收，不另論罪。爰審酌被告犯罪之動機、目的
    、手段，施用毒品戕害被告自己之身心健康，其施用毒品之
    次數，暨其高中肄業之智識程度（見警詢筆錄），及犯後坦
    承犯行之態度等一切情狀，量處如主文所示之刑，以資儆懲
    。
三、扣案海洛因（驗餘淨重零點二六公克），係第一級毒品，已
    如前述，屬本案查獲之毒品，應依毒品危害防制條例第十八
    條第一項前段之規定，宣告沒收銷燬之；另取樣之海洛因、
    甲基安非他命部分，因檢驗用罄而滅失，爰不另為沒收銷燬
    之諭知。又上開毒品海洛因之外包裝袋共九只（空包裝總重
    一點九一公克），係供被告所有供其施用毒品海洛因犯罪所
    用（盛裝）之物，業據被告於審理中供明在卷，爰依刑法第
    三十八條第一項第二款規定宣告沒收。
據上論斷，應依刑事訴訟法第二百七十三條之一第一項、第二百
九十九條第一項前段，毒品危害防制條例第十條第一項、第十八
條第一項前段，刑法第十一條、第三十八條第一項第二款，判決
如主文。
本案經檢察官黃怡華到庭執行職務。
中    華    民    國    95    年    7     月    17    日
                  刑事第十九庭  法  官  楊志雄
以上正本證明與原本無異
如不服本判決應於送達後十日內向本院提出上訴狀。
                                書記官  陳春銘
中    華    民    國    95    年    7     月    17    日
附錄本案論罪科刑法條全文：
毒品危害防制條例第十條
施用第一級毒品者，處六月以上五年以下有期徒刑。
施用第二級毒品者，處三年以下有期徒刑。


司法院資訊處製作；財團法人民間司法改革基金會備份。
